hu: Strandkonfiguráció: Dupla; Szimpla; Tripla; Egyéb
fi: Säikeiden konfiguraatio: Kaksinkertainen; Yksinkertainen; Kolminkertainen; Muu
lt-LT: Gijų išdėstymas: Dviguba; Vienguba; Triguba; Kita
tr: Tel dizilim konfigürasyonu: Çift; Tek; Üçlü; Diğer
zh-CN: 线股配置: 双股; 单股; 三股; 其他
zh-TW: 股線配置: 雙股; 單股; 三股; 其他
ro-RO: Configurație a șuvițelor: Dublu; Simplu; Triplu; Altele
ko: 스트랜드 구성: 이중; 단일; 삼중; 기타
fr: Configuration des brins: Double; Simple; Triple; Autre
ru: Конфигурация прядей: Двойная; Одинарная; Тройная; Другое
es: Configuración de las hebras: Doble; Simple; Triple; Otro
bg-BG: Конфигурация на нишките: Двойна; Единична; Тройна; Друго
vi: Cấu hình lõi dây: Kép; Đơn; Ba; Khác
pt-PT: Configuração das voltas: Duplo; Simples; Triplo; Outro
it: Configurazione del filo: Doppio; Singolo; Triplo; Altro
de: Drahtart: Doppelt; Einfach; Dreifach; Andere
th: การจัดเรียงเส้นโซ่: คู่; เดี่ยว; สาม; อื่นๆ
pl: Konfiguracja pasma: Podwójne; Pojedyncze; Potrójne; Inne
pt-BR: Configuração das cordas: Duplo; Único; Triplo; Outro
ja: ストランド構造: ダブル; シングル; トリプル; その他
nb: Linekonfigurasjon: Dobbel; Enkel; Trippel; Annet
el: Διαμόρφωση κλωστής: Διπλό; Μονό; Τριπλό; Άλλο
nl: Strengenconfiguratie: Dubbel; Enkel; Driedubbel; Overig
hr-HR: Konfiguracija niti: Dvostruko; Jednostruko; Trostruko; Ostalo
sl-SI: Konfiguracija pramenov: Dvojno; Enojno; Trojno; Drugo
cs: Konfigurace pramenů: Dvojitý; Jednoduchý; Trojitý; Jiný
sk-SK: Konfigurácia lana: Dvojitá; Jednotlivá; Trojitá; Iné
sv: Remkonstruktion: Dubbel; Enkel; Trippel; Övrigt
da: Streng-/rækkekonfiguration: Dobbelt; Enkelt; Tredobbelt; Andet
en: Strand configuration: Double; Single; Triple; Other